臺灣高等法院交通事件裁定
抗　告　人
即異 議 人
即受處分人　甲○○
上列抗告人因違反道路交通管理處罰條例案件，不服臺灣士林地
方法院96年交聲字第555號，中華民國96年6月29日裁定，提起抗
告，本院裁定如下：
    主  文
抗告駁回。
    理  由
一、按汽車買賣業或汽車修理業，在道路上停放待售或承修之車
    輛者，處新臺幣（下同）2,400元以上4,800元以下罰鍰；而
    所稱之「道路」係指公路、街道、巷衖、廣場、騎樓、走廊
    或其他供公眾通行之地方，道路交通管理處罰條例第57條第
    1項、第3條第1款分別定有明文。
二、臺北市交通事件裁決所北市裁二字第裁22-AEU533092號處分
    意旨略以：受處分人甲○○於民國（下同）95年11月1日下午
    2時40分許，在臺北市○○區○○街160號1樓前佔用道路為
    車牌5B-520號計程車進行維修作業，經警逕行舉發「汽車買
    賣業或汽車修理業在道路上停放待售或承修之車輛」之違規
    ，乃依道路交通管理處罰條例第57條第1項之規定，處罰鍰
    4,800元。
三、受處分人甲○○不服該處分，向臺灣士林地方法院聲明異議
    略以：受處分人即異議人甲○○於95年11月1日下午2時40分
    許，沒有佔用道路修車，而是洪先生正借用機油壺潤滑其車
    牌5B-520號美國製別克轎車之4個車門，適值勤警員問本人
    在做什麼，當時伊站在該車輛左後方與洪先生聊天，即向警
    員陳述未為修車行為，警員不理會本人之陳述並繼續照相、
    填寫罰單，伊認為未有違規修車行為，故拒絕在該罰單上簽
    名，現場有隨從人員看見本人沒有修車，且車主洪先生得以
    作證，爰聲明異議云云。
四、臺灣士林地方法院交通法庭認定：(一)受處分人甲○○於95年
    11月1日下午2時40分許，在臺北市○○區○○街160號1樓前
    佔用道路為車牌5B-520號計程車進行維修作業，經警逕行舉
    發違規，有臺北市政府警察局95年11月1日北市警交大字第
    AEU533092號舉發違反道路交通管理事件通知單1紙在卷足憑
    。(二)證人即本件舉發之臺北市政府警察局交通警察大隊直屬
    第一分隊警員李宏聰到庭結證稱：伊於當日下午2時許到達
    現場，看見甲○○正蹲在一輛計程車駕駛座下面，不知他正
    在做何事，伊就先開始照相採證，甲○○看到後，就叫計程
    車司機趕快走，當時該車輛之右前門有零件拆下來，右前座
    行李箱下面零件也有拆下來，零件置放在車上，地下有工具
    ，伊立即當場舉發甲○○，他拒絕在該罰單上簽名，伊有向
    他說明第一次應到案時間及處所，嗣其有去申訴等語（見原
    審卷第23頁），並有上開時、地攝得上開計程車右前座（副
    駕駛座）之車門、行李箱及相關零件放在車上、工具置於地
    上等現場情形之採證照片2幀及臺北市政府警察局交通大隊
    96年5月21日出具北市警交大執字第09632280900號書函1份
    附卷可憑。(三)又證人李宏聰為臺北市政府警察局交通警察大
    隊直屬第一分隊警員，僅係於依法執行交通勤務時，適時發
    現甲○○佔用道路以維修汽車之違規事實，立即上前舉發違
    規，其與甲○○素不相識，復無怨隙，應無甘冒觸犯偽證之
    罪責，故意構詞誣陷甲○○之必要，尚難認其有何濫行舉發
    違規之情形，故其所為之上揭證言，堪予採信。(四)綜上所述
    ，甲○○確於上揭時、地有「汽車買賣業或汽車修理業，在
    道路上停放待售或承修之車輛」之違規行為，原處分機關依
    道路交通管理處罰條例第57條第1項及違反道路交通管理事
    件統一裁罰標準表規定，裁處甲○○4,800元罰鍰，並無違
    誤，乃駁回甲○○之異議。
五、甲○○提起抗告略以，本人沒有修車行為，照片裏沒有本人
    ，副駕駛座小零件是洪先生自己的，洪先生是向本人借用潤
    滑油壼潤滑車門，本人向警員陳述沒有修車行為，沒有吵架
    ，所以拒絕在罰單上簽名，請求撤銷原裁定云云。惟依現場
    照片所示（見原審卷第27頁至30頁），現場即在甲○○居處
    前道路上，且該車輛右側兩車門均已開啟，地上有零件散落
    情形，足認係在修車無誤，甲○○辯稱，係車主向其借潤滑
    油壼潤滑車門云云，應無足採，堪認甲○○確有上開違規行
    為，原審駁回甲○○之異議，核無違誤。甲○○提起抗告，
    指摘原裁定不當，核無理由，應予駁回。
據上論斷，應依道路交通案件處理辦法第26條，刑事訴訟法第41
2條，裁定如主文。
中　　華　　民　　國　　96　　年　　8 　　月　　21　　日
                  刑事第十一庭審判長法  官  張連財
                          　  　　　法　官  楊照男
　　                                法  官  林明俊
以上正本證明與原本無異。
不得再抗告。
  　                                書記官  蕭詩穎
中　　華　　民　　國　　96　　年　　8 　　月　　23　　日
